【裁判字號】    99,審易,221
【裁判日期】    990611
【裁判案由】    竊盜
【裁判全文】
臺灣桃園地方法院刑事判決             99年度審易字第221號
公  訴  人  臺灣桃園地方法院檢察署檢察官
被      告  乙○○
上列被告因竊盜案件，經檢察官提起公訴（99年度偵字第36號）
，被告於本院準備程序進行中，就被訴事實為有罪之陳述，經本
院告知簡式審判程序意旨，並聽取公訴人及被告之意見後，本院
裁定改依簡式審判程序審理，茲判決如下：
    主      文
乙○○踰越安全設備竊盜，累犯，處有期徒刑捌月；又竊盜，累
犯，處有期徒刑肆月；應執行有期徒刑拾月。
    事實及理由
一、犯罪事實：
    緣乙○○(1)前於民國92年間因槍砲案件，經本院以93年度訴
    緝字第54號判決判處有期徒刑1 年2 月確定，於94年10月11
    日縮短刑期假釋出監並付保護管束，迄95年1 月29日保護管
    束期滿，假釋未經撤銷而未執行之刑，以已執行完畢論（以
    上於本案構成累犯）。(2)另於95年間因竊盜案件，經本院以
    95年度易字第1647號判決判處有期徒刑7 月、3 月，應執行
    有期徒刑8 月，上訴後，經臺灣高等法院以96年度上易字第
    192 號判決駁回上訴，於96年4 月11日確定，並經臺灣高等
    法院以96年度聲減字第3464號裁定減為有期徒刑3 月15日、
    1 月15日，應執行有期徒刑4 月確定；(3)再於95年間因竊盜
    案件，經本院以97年度審簡字第269 號判決判處有期徒刑4
    月，於97年9 月1 日確定，並與上開竊盜案件經本院以98年
    度聲字第998 號裁定合併定應執行有期徒刑7 月確定，於98
    年6 月14日期滿執行完畢。(4)另於95年9 月25日因幫助詐欺
    案件，經本院以99年度簡字第14號判決審理中（惟以上(2)(3)
    (4)罪因合於定應執行刑之要件，是在未裁定前已先執行之有
    期徒刑之罪，將因嗣後合併他罪定應執行刑結果，仍僅能扣
    除已執行之有期徒刑部分，而不能認為已執行完畢，故不構
    成累犯，最高法院86年度臺非字第264 號判決可資參考）。
    詎其仍不知悔改，復基於意圖為自己不法所有之犯意，而為
    下列行為：（一）於98年11月26日凌晨0 時許，行經址設於
    桃園縣八德市○○路549 號之「群尚車行」時，見該車行窗
    戶未上鎖且無人在內，遂將窗戶打開後踰越入內，徒手將車
    行內丙○○所有之HP牌影印機1 台、SONY牌數位相機1 台、
    沐楓牌音響擴大器1 台、BLUESKY 牌數位影音光碟機及遙控
    器2 個（起訴書漏載）等物搬到停放於車行內之丁○○所有
    牌照號碼0357-QY 號自小客車上，再取放置於車行辦公桌上
    之車鑰匙發動該自小客車離去。（二）復於98年11月26日上
    午9 時許，駕駛上開竊得之牌照號碼0357-QY 號自小客車至
    址設於桃園縣龜山鄉○○路27號甲○○所經營之工廠內，利
    用其曾為該工廠員工、該工廠負責人為其姐夫之機會進入該
    工廠內，竊取該工廠置物架上所放置之牌照號碼LI-9852 號
    2 面，得手後即將所竊得0357 -QY號自小客車之原有車牌丟
    棄，改懸掛上開竊得之LI- 9852號車牌。嗣乙○○於98年12
    月9 日19時30分許，在桃園縣桃園市○○路316 號前，駕駛
    上開懸掛牌照號碼LI-9852 號（原牌照號碼為0357-QY 號）
    之自小客車（引擎號：CG00 000000 號）時，為警查獲。
二、證據名稱：
  (一)被告乙○○於警詢、檢察官偵查、本院準備程序及審理中之
    自白。
  (二)被害人丁○○、甲○○於警詢中之指述，告訴人即被害人丙
    ○○於警詢及本院準備程序中之指訴。
  (三)桃園縣政府警察局大溪分局扣押筆錄、扣押物品目錄表、桃
    園縣政府警察局大溪分局搜索扣押筆錄、扣押物品目錄表、
    桃園縣政府警察局車輛尋獲電腦輸入單各1 份、贓物認領保
    管單3 張及現場照片10張。
  (四)臺灣高等法院被告前案紀錄表1 份。
三、應適用之法條：
    刑事訴訟法第299 條第1 項前段、第273 條之1 第1 項、第
    310 條之2 、第454 條第1 項，刑法第320 條第1 項、第32
    1 條第1 項第2 款、第47條第1 項、第51條第5 款，刑法施
    行法第1 條之1 第1 項、第2 項前段。
四、如不服本判決，得自收受送達之翌日起10日內向本院提出上
    訴狀（應附繕本），其未敘述上訴理由者，應於上訴期間屆
    滿後20日內補提理由書狀於本院，上訴於臺灣高等法院。
本案經檢察官丁俊成到庭執行職務。
中    華    民    國    99    年    6     月    11    日
                  刑事庭        法  官  林靜梅
以上正本證明與原本無異。
如不服本判決應於收受判決後10日內向本院提出上訴書狀，並應
敘述具體理由。其未敘述上訴理由者，應於上訴期間屆滿後20日
內向本院補提理由書( 均須按他造當事人之人數附繕本) 「切勿
逕送上級法院」。
                                書記官  施春祝
中    華    民    國    99    年    6     月    11    日
附錄本案論罪科刑法條：
中華民國刑法第320條
意圖為自己或第三人不法之所有，而竊取他人之動產者，為竊盜
罪，處5 年以下有期徒刑、拘役或5 百元以下罰金。
意圖為自己或第三人不法之利益，而竊佔他人之不動產者，依前
項之規定處斷。
前二項之未遂犯罰之。
中華民國刑法第321 條
犯竊盜罪而有左列情形之一者，處6 月以上、5 年以下有期徒刑
：
一、於夜間侵入住宅或有人居住之建築物、船艦或隱匿其內而犯
    之者。
二、毀越門扇、牆垣或其他安全設備而犯之者。
三、攜帶兇器而犯之者。
四、結夥三人以上而犯之者。
五、乘火災、水災或其他災害之際而犯之者。
六、在車站或埠頭而犯之者。
前項之未遂犯罰之。

司法院資訊處製作；財團法人民間司法改革基金會備份。
